臺灣臺南地方法院民事裁定
111年度消債救字第8號
聲  請  人  李裕豐  
代  理  人  楊珮如律師(法扶律師)
上列聲請人依消費者債務清理條例聲請清算事件，聲請暫免繳納
費用，本院裁定如下：
    主  文
本件准予暫免繳納聲請清算費用。
    理  由
一、按聲請更生或清算，徵收聲請費新臺幣一千元。郵務送達費
    及法院人員之差旅費不另徵收。但所需費用超過應徵收之聲
    請費者，其超過部分，依實支數計算徵收。前項所需費用及
    進行更生或清算程序之必要費用，法院得酌定相當金額，定
    期命聲請人預納之，逾期未預納者，除別有規定外，法院得
    駁回更生或清算之聲請。又債務人聲請清算而無資力支出前
    條費用者，得聲請法院以裁定准予暫免繳納。另關於更生或
    清算之程序，除本條例別有規定外，準用民事訴訟法之規定
    。消費者債務清理條例（下稱消債條例）第6條、第7條第1
    項、第15條分別定有明文。次按關於更生或清算之程序，除
    本條例別有規定外，準用民事訴訟法之規定，消債條例第15
    條亦有明文。再按經分會准許法律扶助之無資力者，其於訴
    訟或非訟程序中，向法院聲請訴訟救助時，除顯無理由者外
    ，應准予訴訟救助，不受民事訴訟法第108條規定之限制，
    此為法律扶助法第63條所明定。又按法律扶助法第63條規定
    之修正理由：「鑑於民事訴訟及行政訴訟之訴訟救助亦以無
    資力為前提，而法律扶助之申請人，既符合本法所定無資力
    之要件，而經分會准許法律扶助，其再向法院聲請訴訟救助
    時，法院就其有無資力，允宜無庸再審查，以簡省行政成本
    ，並強化訴訟救助之功能，爰刪除但書規定，並參考民事訴
    訟法第一百零七條第一項但書規定，限定除有顯無理由之情
    形外，法院應准予訴訟救助」，堪認法律扶助之申請人倘經
    法扶基金會審查符合無資力之要件，其再向法院聲請訴訟救
    助時，法院就其有無資力，應毋庸再為審酌，而應准予訴訟
    救助，以簡省法院之調查程序，俾強化法院訴訟救助之功能
    。
二、聲請人主張其聲請債務清理之清算事件，已向財團法人法律
    扶助基金會申請法律扶助獲准予全部扶助等情，業據提出財
    團法人法律扶助基金會台南分會審查決定通知書（全部扶助
    ）為證；又據聲請人於消費者債務清理清算聲請狀所載內容
    及提出之相關證明文件，聲請人聲請本件清算並非顯無理由
    等情，業據本院依職權調閱本院111年度消債清字第78號清
    算事件核閱無誤。準此，依前揭說明，聲請人聲請本件暫免
    繳納聲請清算之費用，於法並無不合，應予准許。
三、依法律扶助法第63條、消費者債務清理條例第7條第1項，裁
    定如主文。
中　　華　　民　　國　　111 　年　　10　　月　　18　　日
                  臺灣臺南地方法院消債法庭
                                  法  官  張桂美
以上正本係照原本作成。
本裁定不得抗告。　　　　　　　　　
中　　華　　民　　國　　111 　年　　10　　月　　24　　日
                                  書記官  林彥丞